臺灣板橋地方法院刑事判決　　　　　　　　　　　　九十一年度簡上字第二六三號
　　上　訴　人
　　即　被　告　丙○○
　　指定辯護人　本院公設辯護人乙○○
右列上訴人因竊盜案件，不服本院九十一年度重簡字第七一０號中華民國九十一年八
月二日第一審判決（聲請案號：九十一年度偵字第五０一五號），提起上訴，本院管
轄之第二審合議庭判決如左：
    主  文
原判決撤銷。
丙○○竊盜，處有期徒刑參月，如易科罰金，以參佰元折算壹日。
    事  實
一、丙○○意圖為自己不法之所有，於民國九十一年三月二日下午一時三十分許，在
    臺北縣三重市○○街二號前，見甲○○所有車號Ｌ七─七二九號營業用自小客車
    停放於該處，鑰匙仍插於車上尚未熄火，竟趁甲○○未及注意之際，駕駛該營業
    用自小客車離去，予以竊取供為己用。嗣於同年月三日下午四時許，甲○○於臺
    北縣新莊市○○路五八五之一號前，尋獲其所有上開失竊汽車停放路旁，經報警
    前來埋伏，當場查獲丙○○持上開汽車之鑰匙開啟該車後車廂，而查獲上情。
二、案經被害人甲○○訴由臺北縣政府警察局新莊分局報請臺灣板橋地方法院檢察署
    檢察官聲請簡易判決處刑。
    理  由
一、訊據被告丙○○矢口否認有竊盜犯行，辯稱：伊不會開車，也沒有駕照，伊當天
    是去伊朋友家，伊是坐計程車去的，出來之後，伊看到三個警察，證人甲○○也
    在旁邊，如果是伊偷的，伊怎麼可能當著他們的面，又去打開後車箱，當時伊走
    過去看到有一串鑰匙在左前輪內側，看到之後，伊把他撿起來，因為好奇，所以
    就把鑰匙插進後車箱，沒有拿任何東西，警察就過來了云云。惟查，右揭事實業
    據被害人甲○○於警詢、偵查及本院調查時指訴纂詳，復有臺北縣警察局贓物認
    領保管單乙紙、車輛竊盜、車牌失竊資料個別查詢報表─查詢車輛認可資料附於
    偵查卷可參；又依被害人甲○○於偵查時陳稱：三月二日伊車子未熄火被開走，
    三月三日整個下午去找車子，約四點找到車子，伊報警處理，等警察處理，約十
    分鐘後，丙○○打開伊車子的行李箱，（檢察官問：發現車子時，有無在地上看
    到車鑰匙？）沒有，丙○○根本沒有從地上撿鑰匙等語（見偵卷第三十一頁背面
    ），及其於本院調查時證稱：當天下午一點多，伊當時車子沒有熄火，鑰匙留在
    車上被人家偷開走，當時伊有看到車子被人家開走，但是沒有看到裡面的人，隔
    天伊就由早上一直找，找到新莊剛好看到伊車子，伊就打電話報警，當時有三位
    警察過來，然後他們摸引擎蓋還是熱的，伊等就在後面埋伏，當時被告過來以鑰
    匙打開後行李箱，警察就上去逮捕他，（法官問：當時被告鑰匙由何處拿出來？
    ）伊不知道，伊只有看到他把行李箱打開，沒有看到他撿鑰匙的動作，伊不知道
    他鑰匙那裡拿出來的，（法官問：埋伏之前警察有沒有先查看車子四週？）有，
    沒有發現有任何東西，（法官問：當時埋伏地點距離車子多遠？）約有十幾公尺
    ，從兩邊馬路走過來的人可以看到警察等語（見本院九十一年十一月二十二日訊
    問筆錄），核與證人即查獲警員丁○○於本院調查時證稱：當時接獲被害人報案
    說，他找到自己失竊的車子，伊就跟他去現場，伊發現車子引擎蓋是熱的，並且
    也查看車輛四週，判斷偷的人尚未走很遠，伊剛要準備埋伏，伊看到被告從伊旁
    邊走過去，鬼鬼祟祟的，伊就不理他，他就不斷走過去又走回來，然後他就拿鑰
    匙打開後行李箱，他就拿出一支一字起子，伊就上前逮捕他，他辯稱說鑰匙是在
    地上撿到的，但是伊之前已經在車輛四週看過地上並沒有鑰匙，而且鑰匙是一整
    串的，都是車主的鑰匙，伊先前也有查看車子下面等語相符（見本院九十二年一
    月二十九日訊問筆錄），足證被告辯稱該汽車鑰匙是在車號Ｌ七─七二九號營業
    用自小客車底下撿到云云，並非足採，況且被告先於警詢時辯稱：伊在該車右前
    輪後撿到鑰匙的云云（見偵卷第五頁），於本院調查時又辯稱：伊在右前輪內側
    車子下面撿到鑰匙云云，嗣於本院審理時復辯稱：伊在車子左邊輪胎內側的車底
    撿到的云云，被告就其撿獲汽車鑰匙之位置前後不一，益徵其辯詞之不可採信；
    又查被害人甲○○雖未看到係何人於臺北縣三重市○○街二號前竊走其車號Ｌ七
    ─七二九號營業用自小客車，惟被告既持有該車之鑰匙，並出現於尋獲地點持鑰
    匙開啟該車後車箱，則該Ｌ七─七二九號營業用自小客車於查獲當時顯然於被告
    之持有管領中甚明，被告復無法明確供出該車之來源，自難卸免其竊盜之責，被
    告徒托空言，飾詞狡辯，實無足取。本件事證已臻明確，被告犯行洵堪認定，應
    予依法論處。
二、核被告丙○○所為，係犯刑法第三百二十條第一項之竊盜既遂罪。原審以被告等
    犯行明確，依法論罪科刑，原非無見，惟查：受有期徒刑之執行完畢，或受無期
    徒刑或有期徒刑一部之執行而赦免後，五年以內再犯有期徒刑以上之罪者，為累
    犯，加重本刑至二分之一，刑法第四十七條定有明文，被告前曾因強盜罪及竊盜
    罪，經本院各判處有期徒刑五年及六月，定執行刑為五年二月，其中所犯強盜罪
    部分經提起上訴後，為臺灣高等法院判決駁回其上訴而確定，於八十六年十月二
    十四日入監執行，九十年五月十日假釋付保護管束，保護管束期間至九十一年三
    月六日止，有臺灣高等法院被告全國前案紀錄表在卷可參，是被告之本件竊盜犯
    行顯係在其前案之假釋期間內再犯，自與累犯規定未符，原審未察，逕認被告係
    屬累犯，而適用刑法第四十七條規定加重其刑，即有未合，上訴人上訴意旨雖無
    理由，原判決既有前開未合之處，爰將原判決撤銷，由本院管轄之第二審合議庭
    自為判決，並審酌被告犯後猶飾詞狡辯，未知悔悟，暨其犯罪之動機、目的、手
    段、犯罪時間及所得利益等一切情狀，量處如主文所示之刑，並諭知易科罰金之
    折算標準。
三、至公訴人補充理由書（即臺灣板橋地方法院九十二年度執他字第七七０號案卷）
    略稱：被告丙○○竟意圖為自己不法之所有，於九十一年三月五日某時許，在臺
    北縣三重市○○街四十六號前，趁陳俊隆所有之車號ＧＨＶ—四二三號重型機車
    之置物箱未上鎖之際，竊取置物箱內之第一銀行西三重分行之空白支票乙張（號
    碼為ＭＡ0000000號）得逞後，復基於意圖供行使之用之犯意，明知未經
    陳俊隆之同意，竟於不詳時間，在不詳地點，在上開支票之發票日欄上，私自偽
    填發票日期為九十一年三月十四日；在金額欄上，私自偽填金額為三萬二千元整
    ；在發票人及金額欄上，私自偽造陳俊隆之印文，使該支票發生效力，並於九十
    一年三月六日，在臺北縣三重市○○路一００巷一弄八號，持上開偽造支票向不
    知情之己○○兌換現金，經己○○屆期將該偽造之支票向富邦商業銀行三重分行
    予以提示兌現而不獲付款，始知上情。因認被告涉犯刑法第二百零一條第一項之
    偽造有價證券罪嫌及同法第三百二十條第一項之竊盜罪嫌，，而此部分之竊盜犯
    行與前開起訴竊盜部分有連續犯之裁判上一罪關係，應為起訴效力所及云云。惟
    按犯罪事實應依證據認定之，無證據不得推定其犯罪事實，刑事訴訟法第一百五
    十四條定有明文。公訴人認被告有前揭竊盜、偽造有價證券犯行，無非以被告之
    供述、被害人陳俊隆於警詢、偵查及審理中之證詞、證人己○○於偵查中之證詞
    及票號ＭＡ0000000號支票正反面影本、票據掛失止付通知書、掛失止付
    票據提示人資料查報表、臺北市票據交換所退票理由單為其論據；訊據被告則堅
    決否認有前揭竊盜、偽造有價證券犯行。經查，被害人陳俊隆所有車號ＧＨＶ─
    四二三號重型機車（置物箱內有三本存摺、第一銀行西三重分行空白支票票號0
    000000至0000000號共九張、手機繳費單等物）係於九十一年三月
    五日在臺北縣三重市○○街四十六號前遭不詳姓名人士所竊取等情，業據被害人
    陳俊隆指訴綦詳，而依被告迭於偵查中供稱：伊與伊朋友張育忠去買彩券，看到
    有一台機車置物箱打開，張育忠就去翻一翻裡面的東西，伊就用裡面的電話號碼
    打電話給陳俊隆說他機車在這裡，伊不知道張育忠有趁機拿東西起來，過幾天張
    育忠就拿系爭支票給伊說要還錢云云（見臺灣板橋地方法院檢察署九十一年度偵
    緝字第九一一號卷第十五頁、第二十九頁背面），及於本院審理時供稱：伊在雜
    貨店外面發現陳俊隆機車，車箱是打開的，伊跟伊朋友去翻車內東西，由伊打電
    話給車主，伊問他是否有掉機車，伊說你機車在這邊，被打開來，叫伊來拿車，
    伊沒有拿車內東西，伊朋友有沒有拿伊不知道，支票是後來伊那個朋友拿給他的
    ，叫伊幫他換錢，伊只知道那個朋友叫「小宗」，叫「陳宗裕」或「陳裕宗」云
    云，被告雖就其在場友人之姓名前後供詞互有出入，惟就其所供稱係發現被害人
    失竊機車已遭打開置物箱停放路旁之情節，核與被害人於本院九十二年度訴字第
    一二號案之本院調查時陳稱：車子失竊二天後，被告打電話給伊，說他撿到伊機
    車，他說在三民街處，然後伊就去牽機車回來，被告在該處等伊，當場伊有看一
    下，但伊支票及其中一本存摺都不見了，之前被告打電話給伊時有說伊機車置物
    箱已經被打開了，被告有看到裡面有存摺，但是被告沒有講到支票的事情，伊去
    牽車時只有看到被告一人等語相符，被告此部分之供詞，自非不可採信；是以徵
    諸該車號ＧＨＶ─四二三號重型機車之尋獲狀況，顯然已遭竊嫌逕行棄置路旁，
    被告亦係據此認知而打電話詢問被害人是否丟車，則此情形下，車主或竊嫌對於
    該機車及置物箱內物品之持有支配關係均屬終止狀態，被告縱有於尋獲後趁被害
    人前來取車之前自行從機車置物箱內拿取被害人所有之第一銀行西三重分行空白
    支票乙張（號碼為ＭＡ0000000號）據為己有，亦應屬侵占脫離本人所持
    有之物，究與竊盜罪之構成要件有間。又被害人陳俊隆、證人己○○之證詞及票
    號ＭＡ0000000號支票正反面影本、票據掛失止付通知書、掛失止付票據
    提示人資料查報表、臺北市票據交換所退票理由單等資料，充其量亦僅能證明該
    票號ＭＡ0000000號支票係遭被告取走後持向己○○調借現金，尚不能遽
    認被告即有該當於竊盜支票之犯行。此外復查無其他積極證據足資證明被告有前
    揭移送補充理由書所指竊盜支票之犯行，與本件竊盜論罪部分自無裁判上一罪之
    連續犯關係，亦難認補充理由書所指之被告涉嫌偽造有價證券罪部分與本件有裁
    判上一罪之牽連犯關係，本院自無從併予審理，應由檢察官另行分案偵查。
據上論斷，應依刑事訴訟法四百五十五條之一第一項、第三項、第三百六十九條第一
項前段、第三百六十四條、第二百九十九條第一項前段，刑法第三百二十條第一項，
罰金罰鍰提高標準條例第一條前段、第二條，判決如主文。
本案經檢察官馬凱蕙聲請簡易判決處刑，由檢察官戊○○到庭執行職務。
中      華      民      國    九十三    年      四      月    二十八    日
                              臺灣板橋地方法院刑事第八庭
                                  審判長法  官  樊  季  康
                                        法  官  連  育  群
                                        法  官  葉  靜  芳
右正本證明與原本無異
本件不得上訴
                                        書記官  陳  昭  綾
中      華      民      國      九十三      年    四    月    二十八    日
附錄本案論罪科刑法條全文：
刑法第三百二十條
意圖為自己或第三人不法之所有，而竊取他人之動產者，為竊盜罪，處五年以下有期
徒刑、拘役或五百元以下罰金。
意圖為自己或第三人不法利益，而竊佔他人之不動產者，依前項之規定處斷。
前二項之未遂犯罰之。
